【裁判字號】    99,訴,61
【裁判日期】    990531
【裁判案由】    違反毒品危害防制條例
【裁判全文】
臺灣屏東地方法院刑事判決                99年度訴字第61號
公  訴  人  臺灣屏東地方法院檢察署檢察官
被      告  乙○○
指定辯護人  本院公設辯護人  丁○○
上列被告因違反毒品危害防制條例案件，經檢察官提起公訴（98
年度偵字第7145號、98年度偵字第7735號），本院判決如下：
    主  文
乙○○犯如附表一所示之販賣第一級毒品罪，各處如附表一所示
之刑。應執行有期徒刑貳拾年，扣案之第一級毒品海洛因包（
驗後合計淨重零點壹玖公克）均沒收銷燬，販賣第一級毒品所得
財物共新臺幣貳仟伍佰元沒收之，如全部或一部不能沒收時，以
其財產抵償之，扣案之行動電話壹具（含門號00000000
00號SIM 卡壹張）沒收。
其餘被訴販賣第一級毒品罪（即販賣與甲○○部分）無罪。
    事  實
一、乙○○明知海洛因為毒品危害防制條例所定之第一級毒品，
    依法不得持有、販賣，竟仍基於販賣第一級毒品海洛因之犯
    意，先以其所使用之0000000000號行動電話與丙○○聯絡，
    即於如附表二所示之時間、地點，以如附表二所示之價格，
    前後4 次將第一級毒品海洛因販賣與丙○○，嗣於民國98年
    9 月29日12時50分許，雙方交易完成後，為警在位於屏東縣
    東港鎮○○路23號之新仁愛醫院前當場查獲，並扣得販賣第
    一級毒品所得新台幣（下同）1,000 元及乙○○所有供販賣
    第一級毒品所用之行動電話壹具（含門號0000000000號SIM
    卡1 張），乙○○經解送至臺灣屏東地方法院檢察署後，復
    為法警在其身上扣得第一級毒品海洛因3 包（驗後合計淨重
    0.19公克）。
二、案經南部地區巡防局岸巡第六二大隊報請臺灣屏東地方法院
    檢察署檢察官偵查起訴。
    理  由
壹、證據能力部分：
一、按被告乙○○於本院審理時否認其於警詢時、初次受檢察官
    訊問時就曾為販賣第一級毒品海洛因與丙○○之自白之真實
    性，辯稱斯時其因毒癮發作、不清醒，才為該等陳述，惟查
    ，經本院當庭勘驗被告於警詢時、初次受檢察官訊問時之錄
    影光碟，結果：被告於受司法警察詢問時陳稱精神狀況好，
    且(1)各該筆錄採一問一答同步製作完成，筆錄應係當場訊問
    製作；(2)筆錄製作過程無中斷錄影之處，亦均未有何強暴、
    脅迫等情事；(3)被告回答問題時其口音、神識俱相當清楚，
    瞭解問題內容，回答均出於自由意志，所問均有回答；(4)筆
    錄內容均依照被告所述鍵入，並無不符之處等情，有本院勘
    驗筆錄可稽，難認被告於警詢時、初次受檢察官訊問時有何
    毒癮發作、不清醒之情形，況被告於警詢時、初次受檢察官
    訊問時之陳述，復與其於本院羈押訊問時所述相符，有訊問
    筆錄可稽，並與證人丙○○之證述一致，足認與事實相符，
    自得為證據。
二、次按被告以外之人（包括證人、鑑定人、告訴人、被害人及
    共同被告等）於檢察事務官、司法警察官或司法警察調查中
    所為之陳述，與審判中不符時，其先前之陳述具有較可信之
    特別情況，且為證明犯罪事實存否所必要者，得為證據，刑
    事訴訟法第159 條之2 定有明文。查證人丙○○興於警詢時
    證稱：從9 月27日開始向乙○○買（海洛因），總共買3 次
    ，前面2 次都是買500 元1 小包，今天（即98年9 月29日）
    跟他買1,000 元2 小包等語（見本院卷第63頁），惟其於本
    院審理時改稱伊係請被告幫忙買海洛因，不記得說過跟被告
    買3 次海洛因云云，其於司法警察調查時所為之陳述與審判
    中不符，查被告乙○○於警詢時、初次受檢察官訊問時及本
    院羈押訊問時所供與證人丙○○於司法警察調查時所為之陳
    述相符，並有被告與證人丙○○通聯紀錄在卷足憑，堪認證
    人丙○○於警詢時之陳述應具有較可信之特別情況，且為證
    明犯罪事實存否所必要者，自得為證據。
三、再按傳聞法則之重要理論依據，在於傳聞證據未經當事人之
    反對詰問予以核實，乃予排斥，惟若當事人已放棄對原供述
    人之反對詰問權，於法院審判時表明同意該等傳聞證據可作
    為證據，基於證據資料愈豐富，愈有助於真實發現之理念，
    並貫徹刑事訴訟法修法加重當事人進行主義之精神，確認當
    事人對於證據能力有處分權之制度，傳聞證據經當事人同意
    作為證據，法院認為適當者，亦得為證據。本件檢察官、被
    告乙○○、辯護人於本院準備程序時已表示對於除上所述之
    其餘全案卷證所存證據（含供述及非供述證據）均同意有證
    據能力，本院復斟酌該等證據並非非法取得，亦無證明力明
    顯過低之情形，以之作為證據，應屬適當，是依刑法訴訟法
    第159 條之5 第1 項規定，應認該等證據均得採為證據。
貳、有罪部分：
一、訊據被告乙○○於本院審理時矢口否認有為上揭販賣第一級
    毒品海洛因與丙○○犯行，辯稱：伊係與丙○○合資購買海
    洛因云云，經查：
  (一)被告販賣第一級毒品海洛因與丙○○之事實，業據被告於警
    詢時供稱：（98年9 月29日查獲時）在伊手上扣得之1,000
    元是丙○○交給伊的，在伊身上扣得之手機1 支是伊的，在
    丙○○手上扣得之第一級毒品海洛因2 小包是伊賣給丙○○
    的，每包賣500 元，丙○○買2 包海洛因是1,000 元等語（
    見南二六字第0980026673號警卷第4 、5 頁）；其於初次受
    檢察官訊問時則供稱：今天（即98年9 月29日）因為販賣海
    洛因，在新仁愛醫院前面被警察查獲，（丙○○於98年9 月
    ）26、27、28、29日連續4 天都有買，每次都是用他的手機
    0000000000跟伊的0000000000聯繫，每次手機聯繫完都有交
    易，因為沒有工作才賣毒品，除了賣給丙○○外，沒有賣給
    其他人，扣案手機是用來聯絡販賣毒品用的，1,000 元是販
    毒所得等語（見98年度偵字第7145號卷第13~15 頁）；其於
    本院羈押訊問時仍供稱：伊賣毒品的次數、地點、方式都如
    伊在檢察官偵訊時供述一樣，伊是因為工作不好找，所以才
    賣毒品等語（見98年度聲羈字第232 號卷第4 頁），而被告
    所為之上開自白，經本院當庭勘驗各次詢問時之錄影光碟，
    未見有出於強暴、脅迫、利誘、詐欺、疲勞訊問、違法羈押
    或其他不正之方法之情形，有本院勘驗筆錄可稽（見本院卷
    第42~62 頁），且被告所為之上開自白，核與證人丙○○於
    警詢時證稱：（98年9 月29日）查緝人員上前盤查時，伊將
    手上所持有之第一級毒品海洛因2 小包棄置於地，而乙○○
    將手中1,000 元亦棄置於地，查緝人員向伊詢問，伊坦承剛
    向乙○○以1,000 元購得該2 包第一級毒品海洛因，當初介
    紹伊認識乙○○的朋友就有告訴伊他（即乙○○）有在販賣
    第一級毒品海洛因，伊從9 月27日開始跟他買，總共買3 次
    ，前2 次都是跟他買500 元1 小包，今天跟他買1,000 元2
    小包，伊以手機0000000000打0000000000電話跟乙○○聯絡
    購買毒品等語（見本院卷第63頁）；於初次受檢察官訊問時
    結證稱：扣案之毒品2 包是向乙○○買的，伊打電話給他本
    人，跟他說要買毒品，伊有跟他說要買一千，渠等電話裡面
    有約在東港新仁愛診所前面，警察就在那邊攔查到渠等，在
    26、27日2 天，26日是中午，27日一次是早上、一次下午，
    是朋友叫伊幫忙買的，這3 次都有跟他打電話，都是用0000
    000000的手機打的，前面2 次都跟他買500 元1 小包，伊是
    跟他買2 次，另外朋友那次不知道有沒有買成，那2 次交易
    地點都是在東港堤防那邊，在9 月28日晚上8 點還有在東隆
    宮後面以1,000 元買海洛因2 小包，伊是跟乙○○買等語（
    見同上偵卷第10頁）；於再次受檢察官訊問時結證稱：伊跟
    乙○○買過3 次，26、27日是下午，28日是晚上8 點買的，
    在東隆宮後面跟他買等語（見同上偵卷第163 頁）相符，是
    被告所為之上開自白，應與事實相符而可採信。
  (二)又本件自被告身上扣得之白色粉末3 包（驗後合計淨重0.19
    公克），經法務部調查局以化學呈色法及氣相層析質譜儀分
    析法檢驗，均含第一級毒品海洛因成分，有該局98年10月23
    日調科壹字第09823029230 號鑑定書1 紙附卷可稽（見98年
    度偵字第7145號卷第143 頁）；在丙○○身上扣得之白色粉
    末2 包（驗後合計淨重0.097 公克），經高雄市立凱旋醫院
    以化學呈色法及氣相層析質譜儀法檢驗，均檢出第一級毒品
    海洛因成分，亦有該院濫用藥物成品檢驗鑑定書附卷可稽（
    見同上偵卷第190 頁），且丙○○於98年9 月29日為警所採
    集之尿液檢體，經送請高雄市立凱旋醫院以酵素免疫法及氣
    相層析質譜法檢驗，結果呈嗎啡陽性反應，有該院濫用藥物
    尿液檢驗報告1 紙在卷足憑（見本院卷第119 頁），足認被
    告販賣與丙○○之物確為第一級毒品海洛因無訛。此外，復
    有被告所有之行動電話1 具（含門號0000000000號SIM 卡1
    張）扣案可稽，再門號0000000000號行動電話係被告所持用
    、門號0000000000號行動電話係由丙○○所持用等情，業經
    被告、證人丙○○供陳在卷，並有0000000000號行動電話使
    用人資料在卷足憑（見同上偵卷第66頁），而被告、證人丙○○所使用之上開行動電話分別於98年9 月26至29日有多次
    之通聯等情，亦有通聯記錄附卷可稽（見同上偵卷第67~129
    頁），堪信被告、證人丙○○所為之上開陳述顯與事實相符
    ，足認被告確於如附表二所示之時間、地點，以如附表二所
    示之價格，將第一級毒品海洛因販賣與丙○○，事證明確，
    被告販賣第一級毒品海洛因犯行洵堪認定。
  (三)至被告雖於本院審理時辯以係與丙○○合資購買毒品云云，
    證人丙○○於本院審理時亦為相同之證述，惟被告、證人丙○○於遭查獲之日均供述及證述被告販賣第一級毒品海洛因
    與丙○○，所述均屬一致，並有自渠等身上起出之第一級毒
    品海洛因扣案可稽，復有雙方通聯紀錄在卷足憑，則被告、
    證人丙○○於遭查獲之日之所述，自應與事實相符而可採信
    。又販賣毒品為政府嚴加查緝之犯罪，且刑責甚重，乃為公
    眾所週知之事實，被告於為本件犯行時已年滿40歲，心智自
    臻完全成熟，顯有相當之社會經驗，其當無於警詢時、初次
    受檢察官訊問時為虛偽自白之可能，況若真如被告、證人丙○○於本院審理時所述，被告、證人丙○○應有相當交情始
    會合資購買毒品，則證人丙○○於遭查獲之際應會多加迴護
    被告，斷無誣陷被告之理，惟證人丙○○於警詢時、前後2
    次受檢察官訊問時均證稱曾向被告購買毒品等語，該等證述
    復與被告所供相符，自係出於親身經驗所致，是被告、證人
    丙○○於本院審理時所述應認與事實不符，自無從採為對被
    告有利認定之依據。
二、按行為後法律有變更者，適用行為時之法律。但行為後之法
    律有利於行為人者，適用最有利於行為人之法律，刑法第2
    條第1 項定有明文。被告乙○○行為後，毒品危害防制條例
    業於98年5 月5 日由立法院通過修正，並經98年5 月20日總
    統華總一義字第09800125141 號令修正公佈，而於98年11月
    20日施行，自應依刑法第2 條第1 項規定，依「從舊從輕」
    原則而為比較，爰說明如下：
  (一)查被告行為後，毒品危害防制條例第4 條第1 項就得併科之
    罰金數額已提高，自以被告行為時之規定對被告較為有利。
  (二)被告行為時之毒品危害防制條例第17條規定：「犯第4 條第
    1 項至第4 項、第5 條第1 項至第4 項前段、第6 條第1 項
    至第4 項、第7 條第1 項至第4 項、第8 條第1 項至第4 項
    、第10條或第11條第1 項、第2 項之罪，供出毒品來源，因
    而破獲者，得減輕其刑。」修正後則規定：「犯第4 條至第
    8 條、第10條或第11條之罪，供出毒品來源，因而查獲其他
    正犯或共犯者，減輕或免除其刑。犯第4 條至第8 條之罪於
    偵查及審判中均自白者，減輕其刑。」核修正後此條文增列
    第2 項自白減輕其刑之規定，於量刑適用上，自以修正後之
    規定對被告較為有利。
  (三)按法律之適用應整體綜合比較後，採最有利於被告之原則適
    用，非可割裂為之。上開毒品危害防制條例第4 條第1 項、
    第17條之規定，係對法定刑度與減輕其刑之適用規定，自不
    宜割裂而分別為新舊法之適用，而按新舊法適用孰者對被告
    較為有利，應先審查應否諭知無罪，次審查應否諭知免訴、
    不受理，再次則審查有無法定必應免刑之情形；如無前開情
    形，則比較新舊法之罪刑孰為最有利。本件經綜合比較後，
    新法法定刑較重，且因被告未於審判中自自，無從依修正後
    毒品危害防制條例第17條規定減輕其刑，故依刑法第2 條第
    1 項但書規定，應適用修正前之舊法較有利於被告，是本件
    適用修正前之毒品危害防制條例處斷。
三、核被告乙○○所為，均係犯修正前毒品危害防制條例第4 條
    第1 項之販賣第一級毒品罪。被告各次販賣前持有第一級毒
    品海洛因之低度行為，應分別為其販賣之高度行為所吸收，
    不另論罪。被告所犯販賣第一級毒品罪4 罪間，犯意各別，
    行為互殊，應分論併罰。又按毒品危害防制條例制定之目的
    ，係為防制毒品危害，維護國民身心健康，而有關販賣第一
    級毒品罪責部分，係處以死刑、無期徒刑之重刑；然若未分
    別行為人販賣第一級毒品之數量、時間、所得，及所造成之
    危害，一律處以死刑、無期徒刑之重刑，自非罰其所當罰刑
    事政策之目的，亦非為阻絕毒害之唯一方法，本件被告上開
    販賣第一級毒品犯行，雖應重懲，惟各次販賣第一級毒品所
    得僅500 、1,000 元，苟以其犯罪情節與其他查獲販賣毒品
    之重量達數公斤至數百公斤之大盤毒梟，對社會之危害情節
    相比，其惡性尚非重大不赦，若量處所犯毒品危害防制條例
    第4 條第1 項之法定本刑而科處死刑、無期徒刑，實屬情輕
    法重，在客觀上尚足以引起一般之同情，應有堪資憫恕之處
    ，雖處以法定最低刑無期徒刑仍嫌過重，乃就其所犯修正前
    毒品危害防制條例第4 條第1 項之罪依刑法第59條規定減輕
    其刑。再被告雖曾於偵查中供稱其毒品係來自出許秀汝云云
    ，惟其所供之毒品來源經檢察官追查後無所獲，檢察官亦僅
    以許秀汝涉犯幫助被告施用毒品而提起公訴等情，有臺灣屏
    東地方法院檢察署99年4 月2013日屏檢泰日99蒞502 字第11
    365 號函、有臺灣屏東地方法院檢察署檢察官98年度偵字第
    7328號起訴書在卷足憑（分別見本院卷第94、136 頁），自
    無從依毒品危害防制條例第17條第1 項規定減輕其刑，併此
    敘明。爰審酌被告販賣第一級毒品海洛因，危害國民健康及
    社會治安，且空言矯飾之犯後態度，及其犯罪之動機、目的
    、手段等一切情狀，分別就其所犯各罪，量處如主文所示之
    刑，並定其應執行刑，以資懲儆。扣案之第一級毒品海洛因
    3 包（驗後合計淨重0.19公克），係查獲之毒品，已如上述
    ，應依毒品危害防制條例第18條第1 項前段之規定，不問屬
    於犯人與否，於附表二編號4 即被告最後一次犯行部分，予
    以宣告沒收銷燬之；扣案之行動電話1 具（含門號00000000
    00號SIM 卡1 張），係供被告犯本件販賣第一級毒品所用之
    物；被告販賣第一級毒品海洛因所得之金額共為2,500 元，
    均應依毒品危害防制條例第19條第1 項規定沒收，如犯罪所
    得全部或一部不能沒收時，以其財產抵償之。
、無罪部分：
一、公訴意旨另略以：被告乙○○基於販賣第一級毒品海洛因之
    犯意，於98年7 月4 日11時30分前某時，在屏東縣東港鎮東
    港橋下某處，以500 之價格，販售第一級毒品海洛因與甲○○，因認被告涉犯毒品危害防制條例第4 條第1 項之販賣第
    一級毒品罪嫌云云。
二、按犯罪事實應依證據認定之，無證據不得認定犯罪事實；又
    不能證明被告犯罪者，應諭知無罪之判決，刑事訴訟法第15
    4 條第2 項、第301 條第1 項分別定有明文。次按事實之認
    定，應憑證據，如未能發現相當證據，或證據不足以證明，
    自不能以推測或擬制之方法，以為裁判之基礎；又認定犯罪
    事實所憑之證據，雖不以直接證據為限，間接證據亦包括在
    內，然而無論直接或間接證據，其為訴訟上之證明，須於通
    常一般之人不致有所懷疑，而得確信其為真實之程度者，始
    得據為有罪之認定；再認定不利於被告之事實，須依積極證
    據，苟積極證據不足為不利於被告事實之認定時，即應為有
    利於被告之認定，更不必有何有利之證據，最高法院著有40
    年台上字第86號判例、76年台上字第4986號判例及30年上字
    第816 號判例，可資參照。
三、公訴意旨認被告乙○○涉犯上開犯行係以證人甲○○之證述
    為其依據，訊據被告堅決否認有於上開時間、地點為販賣第
    一級毒品與甲○○犯行，經查：
  (一)按刑事訴訟法第156 條第2 項規定：被告或共犯之自白不得
    作為有罪判決之唯一證據，仍應調查其他必要之證據，以察
    其是否與事實相符，其立法意旨乃在防範被告或共犯自白之
    虛擬致與事實不符，故對自白在證據上之價值加以限制，明
    定須藉補強證據以擔保其真實性，並非絕對可由法院自由判
    斷被告或共犯自白之證明力，況犯毒品危害防制條例第4 條
    第1 項至第4 項、第5 條第1 項至第4 項、第6 條第1 項至
    第4 項、第7 條第1 項至第4 項、第8 條第1 項至第4 項、
    第10條或第11條第1 、2 項之罪，供出毒品來源，因而破獲
    者，得減輕其刑，同條例第17條定有明文，則施用毒品之人
    ，如供出毒品來源因而破獲，既得藉以邀求寬典減輕其刑，
    為擔保其所為不利於對向共犯之陳述之真實性，尤應有足以
    令人確信其陳述為真實之補強證據，始得據為不利被告之認
    定（最高法院94年度台上字第1218號判決意旨參照）。查證
    人甲○○於偵查中自稱：伊自首有施用毒品，且配合檢察官
    作證，坦承有跟乙○○拿過，請從輕量刑等語（見98年度偵
    字第7145號卷第200 頁），是證人既因供出毒品來源而欲換
    取減刑之利益，則自應有足以令人確信其陳述為真實之補強
    證據，始得據為不利被告之認定，合先敘明。
  (二)證人甲○○迭於偵查中及本院審理時，均證述曾於98年7 月
    4 日向被告購買海洛因云云，惟其曾於98年7 月4 日因施用
    毒品案件遭查獲，斯時其陳稱當天所施打海洛因之來源是在
    東港鎮安泰醫院遇到綽號「狗仔」男子以500 元代價，他就
    幫伊將海洛因放入注射針筒內，讓伊施打毒品，綽號「狗仔
    」男子之身高約165 公分、短髮、膚白、身材瘦瘦的，伊不
    知道他的真實姓名，不知道他的電話，有遇到他時才向他購
    買毒品，今日向綽號「狗仔」男子購買還沒有施打就被警方
    查獲等語（見98年度偵字第7145號卷第230 、231 頁），惟
    其於偵查中證稱：伊係於（98年）7 月4 日跟乙○○買毒品
    ，在東港橋下，伊打給他，買海洛因500 元，買完後就用針
    筒施打，伊是買了之後馬上被查獲，「狗仔」就是乙○○，
    伊在安泰醫院打公共電話叫他拿去東港橋下等語（見同上偵
    卷第200 頁）；其於本院審理時則結證稱：認識被告，有跟
    被告買過海洛因1 次，在東港堤防邊買的，向被告買500 元
    ，是98年7 月4 日被查獲當天買的，那天伊用東港安泰醫院
    附近的公共電話打給被告的手機，500 元可以買到差不多針
    筒20cc的海洛因，被告大約裝成1 包夾鏈袋交給伊，伊拿到
    毒品後把毒品帶到東港堤防邊，靠近大馬路的地方施用海洛
    因，伊注射海洛因的時候被告沒有在伊旁邊，被告把毒品交
    給伊後他就走掉了，被告沒有看到伊把毒品放到針筒的過程
    等語（見本院卷第111 、112 頁），是證人甲○○就其於98
    年7 月4 日究係與販毒者不期而遇或事先聯絡、當日購買海
    洛因之地點（安泰醫院或東港堤防邊）、當日由何人將海洛
    因放入注射針筒內（被告或證人）、當日其是否施用海洛因
    之所述，前後已見矛盾，則證人甲○○於偵查中及本院審理
    時之證詞是否與事實相符顯有可疑。
四、綜上所述，證人甲○○之證述相互矛盾，且與被告乙○○所
    辯不符，不足採信，是公訴意旨所憑之證據，尚難證明被告
    果有為販賣第一級毒品海洛因與甲○○之犯行，依法當不得
    遽為不利於被告之認定。此外，復查無其他積極證據足供證
    明被告確有公訴意旨此部分所指之販賣第一級毒品犯行，要
    屬不能證明其犯罪，揆諸前揭說明，自應為無罪之諭知。
據上論斷，應依刑事訴訟法第299 條第1 項前段、第301 條第1
項，毒品危害防制條例第18條第1 項前段、第19條第1 項，修正
前毒品危害防制條例第4 條第1 項，刑法第2 條第1 項前段、第
11條、第59條、第51條第5 款，判決如主文。
本案經檢察官任亭到庭執行職務。
中    華    民    國    99    年    5     月    31    日
                  刑事第五庭    審判長法  官 石家禎
                                      法  官 程士傑
                                      法  官 林家聖
以上正本證明與原本無異。
如不服本判決應於收受判決後10日內向本院提出上訴書狀，並應
敘述具體理由；其未敘述上訴理由者，應於上訴期間屆滿後20日
內向本院補提理由書（均須按他造當事人之人數附繕本）「切勿
逕送上級法院」。
中    華    民    國    99    年    5     月    31    日
                                書記官  邱郁芸
附表一：
┌──┬─────┬─────────────────┐
│編號│ 犯罪事實 │      宣        告        刑      │
├──┼─────┼─────────────────┤
│ 1. │如附表二編│乙○○販賣第一級毒品，處有期徒刑拾│
│    │號1 所示  │伍年，販賣第一級毒品所得財物新臺幣│
│    │          │伍佰元沒收之，如全部或一部不能沒收│
│    │          │時，以其財產抵償之，扣案之行動電話│
│    │          │壹具（含門號0000000000號│
│    │          │SIM 卡壹張）沒收。                │
├──┼─────┼─────────────────┤
│ 2. │如附表二編│乙○○販賣第一級毒品，處有期徒刑拾│
│    │號2 所示  │伍年，販賣第一級毒品所得財物新臺幣│
│    │          │伍佰元沒收之，如全部或一部不能沒收│
│    │          │時，以其財產抵償之，扣案之行動電話│
│    │          │壹具（含門號0000000000號│
│    │          │SIM 卡壹張）沒收。                │
├──┼─────┼─────────────────┤
│ 3. │如附表二編│乙○○販賣第一級毒品，處有期徒刑拾│
│    │號3 所示  │伍年，販賣第一級毒品所得財物新臺幣│
│    │          │伍佰元沒收之，如全部或一部不能沒收│
│    │          │時，以其財產抵償之，扣案之行動電話│
│    │          │壹具（含門號0000000000號│
│    │          │SIM 卡壹張）沒收。                │
├──┼─────┼─────────────────┤
│ 4. │如附表二編│乙○○販賣第一級毒品，處有期徒刑拾│
│    │號4 所示  │伍年，扣案之第一級毒品海洛因包（│
│    │          │驗後合計淨重零點壹玖公克）均沒收銷│
│    │          │燬，販賣第一級毒品所得財物新臺幣壹│
│    │          │仟元沒收之，如全部或一部不能沒收時│
│    │          │，以其財產抵償之，扣案之行動電話壹│
│    │          │具（含門號0000000000號SI│
│    │          │M 卡壹張）沒收。                  │
└──┴─────┴─────────────────┘
附表二：
 ┌──┬──────┬───────┬────┬────┐
 │編號│販 賣 時 間 │販  賣  地  點│販賣數量│所得金額│
 ├──┼──────┼───────┼────┼────┤
 │ 1. │98年9 月26日│屏東縣東港鎮東│1小包   │500元   │
 │    │某時        │隆宮後方堤防處│        │        │
 ├──┼──────┼───────┼────┼────┤
 │ 2. │98年9 月27日│同上處        │1小包   │500元   │
 │    │17時許      │              │        │        │
 ├──┼──────┼───────┼────┼────┤
 │ 3. │98年9 月28日│同上          │1小包   │500 元  │
 │    │20時許      │              │        │        │
 ├──┼──────┼───────┼────┼────┤
 │ 4. │98年9 月29日│屏東縣東港鎮新│2 小包（│1,000 元│
 │    │12時50分許  │仁愛醫院前    │驗後合計│        │
 │    │            │              │淨重0.09│        │
 │    │            │              │7 公克）│        │
 └──┴──────┴───────┴────┴────┘
附錄本判決論罪科刑法條全文：
修正前毒品危害防制條例第4 條第1 項
製造、運輸、販賣第一級毒品者，處死刑或無期徒刑；處無期徒
刑者，得併科新臺幣1,000 萬元以下罰金。

司法院資訊處製作；財團法人民間司法改革基金會備份。
